臺灣士林地方法院刑事裁定
111年度撤緩字第185號
聲  請  人  臺灣士林地方檢察署檢察官
受  刑  人  詹秉勳


上列聲請人因受刑人過失傷害案件（本院111年度審交簡字第47號），聲請撤銷緩刑之宣告（111年度執聲字第890號），本院裁定如下：                    
    主  文
聲請駁回。    
    理  由
一、聲請意旨略以：受刑人詹秉勳因過失傷害案件，經本院於民
    國111年2月21日以111年度審交簡字第47號判決處有期徒刑2
    月，緩刑2年，於111年3月24日確定在案。惟受刑人明知酒
    精成分對人之意識能力具有不良影響，仍於緩刑前之111年3
    月19日更犯公共危險罪，並經本院於111年7月25日以111年
    度士交簡字第152號判決處有期徒刑2月，並於111年9月7日
    確定。受刑人前獲緩刑之寬典，不知潔身自愛，於緩刑前，
    又於服用酒類後，貿然騎乘機車上路，罔顧一般往來公眾之
    生命安全，顯見其未有悔意，守法觀念薄弱，足認原宣告之
    緩刑難收其預期效果。核受刑人所為，已合於刑法第75條之
    1第1項第1款所定得撤銷緩刑宣告之原因，爰依刑事訴訟法
    第476 條之規定聲請撤銷等語。
二、按緩刑之宣告應撤銷者，由受刑人所在地或其最後住所地之
    地方法院檢察官聲請該法院裁定之，刑事訴訟法第476 條定
    有明文。次按受緩刑之宣告而有下列情形之一，足認原宣告
    之緩刑難收其預期效果，而有執行刑罰之必要者，得撤銷其
    宣告：緩刑前因故意犯他罪，而在緩刑期內受6 月以下有期
    徒刑、拘役或罰金之宣告確定者。刑法第75條之1第1項第1 
    款定有明文。考其立法意旨略以：關於緩刑之撤銷，現行法
    第75條第1項固已設有2款應撤銷之原因；至得撤銷緩刑之原
    因，則僅於保安處分章內第93條第3項與撤銷假釋合併加以
    規定，體例上不相連貫，實用上亦欠彈性，爰參酌德國及奧
    地利現行立法例增訂得撤銷緩刑之原因，其中現行關於緩刑
    前或緩刑期間故意犯他罪，而在緩刑期內受得易科罰金之有
    期徒刑之宣告者，列為應撤銷緩刑之事由，因認過於嚴苛，
    而排除第75條應撤銷緩刑之事由，移列至得撤銷緩刑事由，
    俾使「法官依被告再犯情節，而裁量是否撤銷先前緩刑之宣
    告」。且本條採用「裁量撤銷主義」，賦予法院撤銷與否之
    權限，特於第1 項規定實質要件為「足認原宣告之緩刑難收
    其預期效果，而有執行刑罰之必要」，供作審認之標準等語
    。亦即於上揭「得」撤銷緩刑之情形，法官應依職權本於合
    目的性之裁量，妥適審酌被告所犯前後數罪間，關於法益侵
    害之性質、再犯之原因、違反法規範之情節是否重大、被告
    主觀犯意所顯現之惡性，及其反社會性等情，是否已使前案
    原為促使惡性輕微之被告或偶發犯、初犯改過自新而宣告之
    緩刑，已難收其預期之效果，而確有執行刑罰之必要，此與
    刑法第75條第1項所定2款要件有一具備，即毋庸再行審酌其
    他情狀，應逕予撤銷緩刑之情形不同。
三、經查：
  ㈠受刑人詹秉勳因過失傷害案件，經本院於111年2月21日以111
    年度審交簡字第47號判決處有期徒刑2月，緩刑2年，緩刑期
    間為111月3月24日至113年3月23日，並應分期給付告訴人新
    臺幣（下同）共10萬元，約定於111年2月17日前給付告訴人
    3萬元，其餘款項自111年3月起按月於每月17日前給付5000
    元，至全部給付完畢為止，如有一期未為給付，視為全部到
    期，並於111年3月24日確定（下稱前案）。受刑人嗣復於緩
    刑前之111年3月19日更犯公共危險罪，並經本院於111年7月
    25日以111年度士交簡字第152號判決處有期徒刑2月，並於1
    11年9月7日確定（下稱後案）等情，有前開2案判決書、臺
    灣高等法院被告前案紀錄表各1份在卷可參。是受刑人確實
    於緩刑前因故意犯他罪，而於緩刑期內受6月以下有期徒刑
    之宣告確定，堪予認定。
  ㈡惟經本院核閱前案判決及其所引用之起訴書，受刑人於前案
    係騎乘機車於路口追撞停等紅燈之該案告訴人機車而肇事使
    告訴人受傷，本院以受刑人一時失慮犯罪，犯後與告訴人達
    成分期賠償損害之合意，偶罹刑章，犯後坦承犯行，應知警
    惕而無再犯之虞，且被告已與告訴人達成分期賠償共10萬元
    之合意等情為由，於前案宣告緩刑。再參閱後案判決書及所
    引用之聲請簡易判決處刑書，受刑人於後案係飲酒後騎乘機
    車上路，行為雖有不當，但侵害法益與犯罪型態與前案仍容
    有不同，且受刑人於後案經警攔檢後，施以吐氣酒精濃度測
    試，測得吐氣酒精濃度為每公升0.42毫克，雖超出刑法第18
    5 條之3第1款所定每公升0.25毫克之標準甚多，但本院就受
    刑人後案之行為，係量處有期徒刑2月，足見受刑人後案行
    為雖罹刑章，但違反法規範之情節及主觀惡性尚非重大。因
    受刑人前案犯後知所悔改，而能盡力賠償前案告訴人之損害
    ，且迄今告訴人並未表示被告分期給付有所遲延，自難認被
    告有重大反社會性。此外，聲請人對於受刑人如何符合「足
    認原宣告緩刑難收預期效果，而有執行刑罰之必要」等實質
    要件，並未提出後案判決書以外之其他證據資料。本院審酌
    受刑人所犯前後案罪質及主觀犯意容有不同，且受刑人後案
    犯行違反法規範情節尚非嚴重，亦無重大反社會性，則難僅
    以受刑人所犯後案之犯行，推知其於前案所受緩刑宣告無法
    獲致預期效果，而有執行刑罰之必要。綜上所述，本件檢察
    官之聲請為無理由，應予駁回。
四、依刑事訴訟法第220條，裁定如主文。   
中　　華　　民　　國　　111 　年　　12　　月　 12 　　日
                        刑事第六庭法  官  李建忠
以上正本證明與原本無異。
對於本件裁定如有不服，應於送達後5日內，向本院提出抗告書
狀，敘述抗告之理由，抗告於臺灣高等法院。
因疫情而遲誤不變期間，得向法院聲請回復原狀。　　　　　　
                                  書記官  林承翰
中　　華　　民　　國　　111 　年　　12　　月　　12　　日